cs: Typ tažného zařízení: Montáž na nápravu; Montáž na rám; Sedlovka; Rameno přívěsu; Jiné
fr: Type d’attelage: Monté sur essieu; Monté sur cadre; Tige de selle; Bras de remorque; Autre
sk-SK: Typ ťažného zariadenia: Namontovaný na náprave; Namontovaný na ráme; Sedlovka; Rameno prívesu; Iné
pt-BR: Tipo de engate: Fixado no eixo; Fixado na estrutura; Tubo do selim; Braço de reboque; Outro
en: Hitch type: Axle-mounted; Frame-mounted; Seat post; Trailer arm; Other
pt-PT: Tipo de engate: Montado em eixo; Montado em estrutura; Suporte de assento; Braço de atrelado; Outro
ja: ヒッチの種類: アクスルマウント; フレームマウント; シートポスト; トレーラーアーム; その他
fi: Vetokoukkutyyppi: Akseleille asennettu; Runkoon asennettu; Istuintolppa; Perävaunun sanka; Muu
sv: Typ av draganordning: Axelmonterad; Rammonterad; Sadelstolpe; Släpvagnsarm; Övrigt
lt-LT: Tvirtinimo tipas: Tvirtinama prie ašies; Tvirtinama prie rėmo; Sėdynės vamzdis; Priekabos pakaba; Kita
ru: Тип сцепки: На оси; На раме; Стойка сиденья; Прицепной рычаг; Другой
hr-HR: Vrsta pričvršćivanja prikolice: Na osovini; Na okviru; Nosač sjedala; Kuka za prikolicu; Ostalo
es: Tipo de enganche: Montado en el eje; Montado en el cuadro; Poste del asiento; Brazo de remolque; Otros
bg-BG: Тип теглич: Монтиран на ос; Монтиран на рамка; Стълб на седалка; Рамо на ремарке; Други
nb: Koblingstype: Akselmontert; Rammemontert; Setestolpe; Hengerarm; Annet
nl: Trekhaaktype: Op as gemonteerd; Op frame gemonteerd; Zadelpen; Draagarm; Andere
ro-RO: Tip cârlig: Montat pe osie; Montat pe șasiu; Tijă de șa; Braț de remorcă; Altele
da: Træktype: Akselmonteret; Rammemonteret; Sadelpind; Trailerarm; Andet
zh-TW: 車鉤類型: 軸裝式; 車架式; 座桿式; 拖車臂式; 其他
th: ประเภทผูกปม: ยึดกับเพลา; ยึดกับเฟรม; หลักอาน; แขนรถพ่วง; อื่นๆ
vi: Loại móc kéo: Gắn trên trục; Gắn trên khung; Cốt yên; Tay moóc; Khác
it: Tipo di aggancio: Montato sull'asse; Montato sul telaio; Reggisella; Braccio del rimorchio; Altro
el: Τύπος κοτσαδόρου: Τοποθετημένο στον άξονα; Τοποθετημένο σε πλαίσιο; Στύλος καθίσματος; Βραχίονας τρέιλερ; Άλλο
ko: 히치 유형: 축 장착형; 프레임 장착형; 시트 포스트; 트레일러 암; 기타
sl-SI: Vrsta vleke: Na osi; Montaža na ogrodje; Na sedežni cevi; Kljuka; Drugo
zh-CN: 钩销类型: 轴装式; 框装式; 座杆; 拖车臂; 其他
de: Kupplungstyp: Achsmontiert; Rahmenmontiert; Sattelstütze; Anhängerarm; Sonstiges
pl: Typ zaczepu: Montaż na osi; Montowane na ramie; Wspornik siedzenia; Ramię przyczepy; Inne
tr: Askı Tipi: Aks monteli; Çerçeve monteli; Sele; Römork kolu; Diğer
hu: Vonóhorog típusa: Tengelyre szerelhető; Keretre szerelhető; Nyeregcső; Utánfutókar; Egyéb